【裁判字號】    98,上易,726
【裁判日期】    980421
【裁判案由】    竊盜
【裁判全文】
臺灣高等法院刑事判決                 98年度上易字第726號
上  訴  人  甲○○
即  被  告
選任辯護人  潘維成律師
上列上訴人因竊盜案件，不服臺灣桃園地方法院97年度審易字第
1341號，中華民國98年1月16日第一審判決（起訴案號：臺灣桃
園地方法院檢察署97年度偵字第13786號），提起上訴，本院判
決如下：
    主  文
上訴駁回。
甲○○緩刑年。緩刑期間付保護管束。
    事  實
一、甲○○與陳國輝（另案處理）共同基於意圖為自己不法所有
    之犯意聯絡，於民國（下同）97年6月7日晚間8時許，駕駛
    不知情之甲○○之母所有之車號5F-6348號自用小貨車，前
    往桃園縣楊梅鎮○○路○段96號對面之華煜紡織廠，由甲○
    ○與陳國輝持客觀上足以對人之生命、身體、安全構成威脅
    而具有危險性可供為兇器使用之乙炔氧氣鋼瓶一組，由該紡
    織廠圍牆之缺口進入後，以該乙炔氧氣鋼瓶一組竊取上開紡
    織廠內之黑鐵一批，得手後旋即逃逸。嗣於翌（8）日清晨4
    時30分許，在桃園縣平鎮市○○路198巷巷口為警查獲，始
    悉上情。
二、案經桃園縣政府警察局平鎮分局報請臺灣桃園地方法院檢察
    署檢察官偵查起訴。
    理  由
一、證據能力部分：按被告以外之人於審判外之言詞或書面陳述
    ，除法律有規定者外，不得作為證據；又被告以外之人於審
    判外之陳述，雖不符合同法第159條之1至第159條之4之規定
    ，但經當事人於審判程序同意作為證據，法院審酌該言詞陳
    述或書面陳述作成時之情況，認為適當者，亦得為證據。當
    事人、代理人或辯護人於法院調查證據時，知有第159條第1
    項不得為證據之情形，而未於言詞辯論終結前聲明異議者，
    視為有前項之同意，刑事訴訟法第159條第1項及第159條之5
    分別定有明文。查本判決下列所引用之各該被告以外之人陳
    國輝、乙○○、陳德源於審判外之陳述（包含書面陳述），
    皆屬傳聞證據，惟被告雖知上開證據資料為傳聞證據，但於
    準備程序及審判期日中均表示無意見而不予爭執，且迄至言
    詞辯論終結前亦未再聲明異議，審酌上開證據資料製作時之
    情況，尚無違法不當及證明力明顯過低之瑕疵，亦認為以之
    作為證據應屬適當，故揆諸前開規定，爰逕依刑事訴訟法第
    159條之5規定，認前揭證據資料均例外有證據能力。
二、上訴人即被告甲○○於警詢、檢察官偵查及原審、本院坦承
    前述事實，且查：
(一)、被告坦承之詞核對與共犯陳國輝於警詢及檢察官偵訊時之陳
    述、告訴人乙○○於警詢時之陳述相符。
(二)、且有贓物認領保管單及扣案之乙炔氧氣鋼瓶一組可查。
(三)、綜上，本件事證明確，被告犯行堪予認定，應依法論科。
三、論罪科刑部分：
(一)、「按刑法第321條第1項第3款之攜帶兇器竊盜罪，係以行為
    人攜帶兇器竊盜為其加重條件，此所謂兇器，其種類並無限
    制，凡客觀上足對人之生命、身體、安全構成威脅，具有危
    險性之兇器均屬之，且祇須行竊時攜帶此種具有危險性之兇
    器為已足，並不以攜帶之初有行兇之意圖為必要。螺絲起子
    為足以殺傷人生命、身體之器械，顯為具有危險性之兇器（
    79年台上字第5253號判例）」，被告甲○○持以行竊之乙炔
    氧氣鋼瓶一組，係高壓高溫之燒焊工具，客觀上足對人之生
    命、身體、安全構成威脅，係具有危險性之兇器。核被告甲
    ○○所為，係犯刑法第321條第1項第3款之攜帶兇器竊盜罪
    。被告甲○○與陳國輝間就上揭竊盜犯行，具有犯意聯絡及
    行為分擔，應論以共同正犯。
(二)、原審認被告罪證明確，並適用刑事訴訟法第273條之1第1項
    、第299條第1項前段、第310條之2、第454條第1項，刑法第
    28條、第321條第1項第3款之規定，審酌被告正值青壯，竟
    不思努力以正當勞力謀生，竟不知警惕檢束，並以攜帶兇器
    之方式竊取他人財物，危害社會治安非輕，且未能與告訴人
    達成和解，原不宜寬縱，惟念被告坦承犯行，犯後態度尚佳
    等一切情狀，量處有期徒刑柒月。至扣案之乙炔氧氣鋼瓶一
    組非為被告甲○○所有，亦非共犯陳國輝所有等情，業據證
    人陳德源於警詢時陳述明確，並有鋼瓶租用保管單一紙在卷
    可稽，爰不予宣告沒收。
(三)、經核原判決認事用法並無不合，量刑之諭知亦屬妥適，上訴
    人即被告上訴意旨坦承犯罪，並以有工作，已經向被害人道
    歉等情，要求宣告緩刑，然原審判決已經詳細記載量刑審酌
    各項被告犯罪情節及犯罪後之態度等一切情狀，並予以綜合
    考量，在法定刑內科處其刑，經核於法並無不合，上訴意旨
    既未指摘原判決科刑有何違背法令，自非適法上訴理由，是
    其以前詞指摘原判決不當，為無理由，應予駁回。
(四)、被告前因逃亡軍法案件，經國防部北部地方軍事法院桃園分
    院以89年桃審字247號判處有期徒刑肆月，如易科罰金以
    佰銀元折算壹日，緩刑貳年，90年3月2日裁判確定後，五年
    以內未曾因故意犯罪受有期徒刑以上刑之宣告，此有被告前
    案記錄表在卷可查，其因一時失慮致有上開犯行，且犯後態
    度良好坦承犯行，向被害人道歉，提出工作證明並陳明目前
    有工作，以及提出家人重病證明與清寒證明書等，其經此刑
    之宣告後當知所惕勉自勵信無再犯之虞，足認本件之宣告刑
    以暫不執行為適當，爰併予宣告緩刑年，以鼓勵向上，並
    期自新，然為確實督促其保持善良品行不至於再犯，爰依據
    刑法第93條第1項規定，宣告應於緩刑期間付保護管束。
據上論斷，應依刑事訴訟法第368條，刑法第74條第1項第2款、
第93條第1項，判決如主文。
本案經檢察官楊秀蘭到庭執行職務。
中    華    民    國    98    年    4     月    21    日
                  刑事第十二庭  審判長法  官  蔡永昌
                                      法  官  陳榮和
                                      法  官  施俊堯
以上正本證明與原本無異。
不得上訴。
                                      書記官  顧哲瑜
中    華    民    國    98    年    4     月    22    日
附錄：本案論罪科刑法條全文
中華民國刑法第321條（加重竊盜罪）
犯竊盜罪而有左列情形之一者，處6月以上、5年以下有期徒刑：
一、於夜間侵入住宅或有人居住之建築物、船艦或隱匿其內而犯之者。
二、毀越門扇、牆垣或其他安全設備而犯之者。
三、攜帶兇器而犯之者。
四、結夥三人以上而犯之者。
五、乘火災、水災或其他災害之際而犯之者。
六、在車站或埠頭而犯之者。
前項之未遂犯罰之。


司法院資訊處製作；財團法人民間司法改革基金會備份。
